【裁判字號】    97,易,5
【裁判日期】    970307
【裁判案由】    竊盜
【裁判全文】
臺灣花蓮地方法院刑事判決                 97年度易字第5號
公  訴  人  臺灣花蓮地方法院檢察署檢察官
被      告  乙○○
上列被告因竊盜案件，經檢察官提起公訴（96年度偵字第5384號
），本院判決如下：
    主  文
乙○○犯踰越牆垣於夜間侵入住宅竊盜罪，累犯，處有期徒刑捌
月。
    事  實
一、乙○○前有搶奪、竊盜、違反麻醉藥品管理條例、槍砲彈藥
    刀械管制條例等前案紀錄，於民國93年間因竊盜案件，經本
    院判處有期徒刑1年確定，復於95 年間又因施用毒品、竊盜
    案件，經本院、臺灣高等法院花蓮分院分別判處有期徒刑4
    月、7月確定，並入監執行，嗣於96年6 月9日因縮刑期滿執
    行完畢。竟不知悔改，意圖為自己不法之所有，於96年8月1
    日凌晨2、3時許（經公訴人當庭更正如前），至花蓮縣警察
    局鳳林分局位於花蓮縣鳳林鎮○○街1 號之局長宿舍前，趁
    四下無人之際，踰越該宿舍之牆垣後，進入宿舍客廳內徒手
    竊取該分局所有之金嗓牌伴唱機、東元牌DVD播放機各1台（
    價值共約新臺幣4 萬元），嗣負責管理該宿舍之花蓮縣警察
    局鳳林分局工友甲○○於同日上午8 時許至該宿舍打掃時，
    發覺上開物品遭竊，且原本在客廳的1 台擴大機被搬到臥房
    ，經報警到場勘查現場後，在臥房內之擴大機上採集到2 枚
    指紋，而該指紋經送請內政部刑事警察局鑑定，結果與該局
    指紋電腦乙○○存檔之右食指指紋比對相符後，嗣乙○○於
    96年11月19日12時許為警持檢察官核發之拘票，在其位於花
    蓮縣鳳林鎮○○○路34號之住處拘捕到案。
二、案經花蓮縣警察局鳳林分局報請臺灣花蓮地方法院檢察署檢
    察官偵查起訴。
    理  由
一、證據能力部分：
（一）按被告以外之人於審判外之言詞或書面陳述，除法律有規
      定者外，不得作為證據。又被告以外之人於審判外之陳述
      ，經當事人於審判程序同意作為證據，法院審酌該言詞陳
      述或書面陳述作成時之情況，認為適當者，亦得為證據。
      當事人、代理人或辯護人於法院調查證據時，知有第159
      條第1 項不得為證據之情形，而未於言詞辯論終結前聲明
      異議者，視為有前項之同意，刑事訴訟法第159條第1項及
      第159條之5分別定有明文。查證人甲○○於警詢時之陳述
      ，雖不合刑事訴訟法第159條之2、第159條之3有關傳聞法
      則例外之要件，惟公訴人、被告就前開審判外之言詞陳述
      之證據能力，迄於本案言詞辯論終結前均未聲明異議，本
      院審酌該等言詞或書面陳述作成之情況，核無違法取證及
      證明力明顯過低之瑕疵，認為以之作為證據亦屬適當，故
      依諸上開規定，證人甲○○於警詢時之陳述，具有證據能
      力。
（二）又本案認定事實所引用本件卷證所有之證據（文書證據、
      物證等證據），檢察官、被告並未主張排除前開書證、物
      證之證據能力，且迄於本院言詞辯論終結前均未表示異議
      ，本院審酌前開書證、物證並無刑事訴訟法第159條之4規
      定顯有不可信之情況與不得作為證據之情形，是本案認定
      事實所引用本件卷證所有之證據（文書證據、物證等證據
      ），亦均認為有證據能力，合先敘明。
二、訊據被告乙○○矢口否認有何公訴人所指之竊盜犯行，辯稱
    ：當天發現該宿舍大門未鎖，就進入宿舍準備偷東西，但發
    現已有人先進入偷竊，伊看到1 台擴大機想要偷走，但後來
    覺得不需要就沒有偷，所以手有碰到擴大機，伊確實沒有偷
    到東西云云，惟查：
（一）上開犯罪事實已據證人甲○○於警詢時證稱明確，復於本
      院審理時到庭證述：「（被偷的這間宿舍是何人居住？）
      鳳林分局分局長」、「（平時分局長會住在裡面嗎？）偶
      爾會」、「（平常有鎖起來嗎？）有」、「（宿舍平常是
      否你掌管？）、「是，鑰匙是我保管的」、「（你有要對
      被告提出侵入住宅之告訴嗎？）有」、「（請問你有每天
      到該宿舍打掃嗎？有，兩天一次。」、「（發覺遭竊的前
      一次打掃後，有無發現門鎖被破壞？）無」、「（當天你
      去打掃時門鎖是否被破壞？）都是好的，且大門有上鎖，
      我是進到房子裡面才發現東西失竊」等語（見本院卷第35
      頁、第36頁）屬實，並有花蓮縣警察局住宅竊盜勘查報告
      書、刑案現場測繪圖、現場照片8 紙等在卷可稽，且在該
      宿舍臥室之擴大機上採集之指紋，經送請內政部刑事警察
      局輸入指紋電腦比對確認結果，與該局檔存被告指紋卡上
      之右食指指紋相符，此有該局96年10月19日19日刑紋字第
      0960153584號鑑驗書影本在卷可稽，嗣檢察官又當庭採集
      被告之指紋作成指紋卡後，送請內政部刑事警察局鑑定是
      否與擴大機上採集之指紋相符，經該局鑑定後，認該指紋
      卡與該局指紋電腦存檔被告之指紋相符，亦有該局96年12
      月11日刑紋字第0960181182號鑑驗書附卷可證，而被告亦
      坦承該擴大機上殘留之指紋為其指紋，足見被告確有於上
      開時間踰越牆垣進入甲○○所掌管之宿舍內，並竊取金嗓
      牌伴唱機、東元牌DVD播放機各1台之犯行。
（二）至被告雖仍以前詞置辯，然被告於警詢及檢察官偵訊時均
      辯稱：並未曾到過該宿舍，那段時間都在花蓮市工作賺錢
      云云，嗣於本院審理時又改稱：伊於96年8月1日凌晨2、3
      時有進入該宿舍，但未偷東西云云，其前後之供述已不一
      致，足見被告先前均否認曾進入該宿舍，嗣見在擴大機採
      集之指紋確為其遺留之指紋，無法再為辯解後，才又改稱
      未偷東西，堪認其上開辯解均屬卸責之詞。又被告於本院
      供稱：見宿舍大門未上鎖，所以從大門進入宿舍，且宿舍
      的狗不見云云，然此與證人甲○○於本院證稱：遭竊當天
      大門有上鎖，宿舍內養的狗也還在等語（見本院卷第37頁
      ）不符，而參以卷附花蓮縣警察局住宅竊盜勘查報告書均
      未記載有大門遭破壞之跡證（見警卷第16頁），惟在宿舍
      圍牆之上緣卻有發現刮擦痕跡（見警卷第19頁下方照片）
      ，足見被告應係翻越該宿舍圍牆進入宿舍內行竊無疑，況
      證人甲○○每2天1次至該宿舍打掃，遭竊前日均未發現異
      狀，豈有如被告所辯稱行竊前該宿舍已有遭他人行竊如此
      巧合之事，是被告之上開辯稱不足採信。至被告請求本院
      調查該宿舍是否有其他人之腳印或指紋，然本件經警到現
      場勘查後，僅在擴大機上採集到2 枚被告之指紋而已，並
      未能採集到其他人之腳印或指紋，且竊案發生至今已超過
      半年的時間，本院認被告之聲請並無調查之必要。
（三）綜上所述，被告所犯本件竊盜犯行之事證明確，應依法論
      科。
三、核被上開告所為，係犯刑法第321條第1項第1款、第2款之踰
    越牆垣於夜間侵入住宅竊盜罪，起訴書雖認被告係犯刑法第
    320條第1項之普通竊盜罪，然此部分業經公訴人當庭變更起
    訴法條為刑法第321條第1 項第1款之夜間侵入住宅竊盜罪，
    又公訴人漏未審酌被告有踰越牆垣行竊之事實，尚有未洽，
    惟此僅係加重條件之追加，無變更起訴法條之問題。又被告
    前於95年間因施用毒品、竊盜等案件，經本院、臺灣高等法
    院花蓮分院分別判處有期徒刑4月、7月確定，並一一執行，
    嗣於96年6月9日因縮刑期滿執行完畢等情，有臺灣高等法院
    被告前案紀錄表在卷可憑，則被告前受有期徒刑執行完畢後
    ，5 年以內再故意犯本件有期徒刑以上之罪，為累犯，應依
    刑法第47條第1 項規定加重其刑。爰審酌被告已有多項前科
    紀錄，素行非佳，犯罪之手段、目的、所竊得之財物價值，
    及犯罪後供述反覆，飾詞否認犯罪，態度不佳等一切情狀，
    量處如主文所示之刑，以示儆懲。
據上論斷，依刑事訴訟法第299條第1項前段，刑法第321條第1項
第1款、第2款、第47條第1項，判決如主文。
本案經檢察官王怡仁到庭執行職務。
中    華    民    國    97    年    3     月    7     日
                  刑事第三庭    法  官  許乃文
上列正本證明與原本無異。
如對本判決不服，應於送達後10日內，向本院提出上訴狀（上訴
狀應記載具體上訴理由並應抄附繕本）告訴人或被害人如對於本
判決不服者，應具備理由請求檢察官上訴，其上訴期間之計算係
以檢察官收受判決正本之日期為準。
中    華    民    國    97    年    3     月    7     日
                                書記官
附錄本判決論罪之法律條文：
中華民國刑法第321條：
犯竊盜罪而有左列情形之一者，處 6 月以上、 5 年以下有期徒
刑：
一  於夜間侵入住宅或有人居住之建築物、船艦或隱匿其內而犯
    之者。
二  毀越門扇、牆垣或其他安全設備而犯之者。
三  攜帶兇器而犯之者。
四  結夥三人以上而犯之者。
五  乘火災、水災或其他災害之際而犯之者。
六  在車站或埠頭而犯之者。
前項之未遂犯罰之。


司法院資訊處製作；財團法人民間司法改革基金會備份。
